【裁判字號】    97,上訴,140
【裁判日期】    970221
【裁判案由】    違反毒品危害防制條例
【裁判全文】
臺灣高等法院高雄分院刑事判決         97年度上訴字第140號
上  訴  人
即  被  告  甲○○
                    號
                    樓之1
上列上訴人因違反毒品危害防制條例案件，不服臺灣屏東地方法
院96年度訴字第953 號中華民國96年10月31日第一審判決（起訴
案號：臺灣屏東地方法院檢察署96年度毒偵字第1493號），提起
上訴，本院判決如下：
     主  文
上訴駁回。
     事  實
一、甲○○前因施用毒品案件，經台灣屏東地方法院於民國93年
    2 月5 日以93年度毒聲字第55號裁定送觀察、勒戒後，嗣因
    認無繼續施用毒品之傾向，於93年3 月23日釋放出所，並由
    臺灣屏東地方法院檢察署檢察官於同日以92年度毒偵字第17
    83號、93年度毒偵字第490 號為不起訴處分確定。另因施用
    毒品案件，經台灣屏東地方法院於93年12月30日以93年度訴
    字第900 號判處有期徒刑10月確定，並於95年1 月9 日因縮
    短刑期執行完畢。
二、詎甲○○仍不思悔悟，明知海洛因業經公告列為毒品危害防
    制條例第2 條第2 項之第1 級毒品，不得非法持有、施用，
    仍基於施用第一級毒品海洛因之犯意，於96年5 月12日下午
    5 時許，在其位於屏東縣屏東市○○街117 之1 號3 樓之1
    住處內，以將毒品海洛因摻入香煙內吸食之方式，施用毒品
    海洛因1 次。嗣為警於96年5 月14日凌晨0 時40分許在高雄
    市前金區○○○路577 號2 樓「YES PUB 」臨檢時，發現其
    為毒品案件行方不明人員，經徵得其同意採尿送驗，檢驗結
    果呈嗎啡陽性反應而查獲。
三、案經高雄市政府警察局新興分局報請臺灣高雄地方法院檢察
    署呈請臺灣屏東地方法院檢察署檢察官偵查起訴。
    理  由
一、本件被告甲○○所犯係死刑、無期徒刑、最輕本刑為3 年以
    上有期徒刑以外之罪，已經被告就被訴事實先為有罪之陳述
    ，經審判長告知被告簡式審判程序之旨，並聽取當事人之意
    見後，依刑事訴訟法第273 條之1 第1 項之規定，經合議後
    裁定進行簡式審判程序。又簡式審判程序之證據調查，依刑
    事訴訟法第273 條之2 規定，不受同法第159 條第1 項關於
    傳聞法則排除規定之限制，依法均有證據能力，合先敘明。
二、上揭事實，業據被告於警訊、偵查、原審及本院審理時坦承
    不諱，而被告為警所採集之尿液檢體，經送請高雄市立凱旋
    醫院檢驗，結果呈嗎啡類陽性反應，有該醫院96年5 月28日
    濫用藥物尿液檢驗報告1 份在卷可稽。足認被告上開自白顯
    與事實相符，堪信為真實。被告前因施用毒品案件，經台灣
    屏東地方法院於民國93年2 月5日 以93年度毒聲字第55號裁
    定送觀察、勒戒後，嗣因認無繼續施用毒品之傾向，於93年
    3 月23日釋放出所，並由臺灣屏東地方法院檢察署檢察官於
    同日以92年度毒偵字第1783號、93年度毒偵字第490 號為不
    起訴處分確定，此有臺灣屏東地方法院檢察署刑案資料查註
    紀錄表及臺灣高等法院被告前案紀錄表各1 份在卷可查，其
    於5 年內再犯本案之罪，自應依法論科，本件事證明確，被
    告犯行洵堪認定。
三、按海洛因係毒品危害防制條例第2 條第2 項第1 款所定之第
    一級毒品，不得非法持有、施用。故核被告所為，係犯毒品
    危害防制條例第10條第1 項施用第一級毒品罪。其於施用海
    洛因前持有海洛因犯行，為其施用之高度行為所吸收，不另
    論罪。查被告有事實欄所載論罪科刑執行之情形，此有臺灣
    屏東地方法院檢察署刑案資料查註紀錄表及臺灣高等法院被
    告前案紀錄表各1 份在卷可查，其受有期徒刑執行完畢後，
    5 年之內故意再犯有期徒刑以上之本罪，為累犯，應依刑法
    第47條第1 項規定加重其刑。
四、原審因依毒品危害防制條例第10條第1 項，刑法第11條、第
    47條第1 項之規定，並審酌被告為65年8 月10日出生，教育
    程度為高職畢業，此有警詢資料在卷可稽。被告前曾因施用
    毒品經送勒戒處所施以觀察勒戒後，仍未能戒斷其施用毒品
    之惡習，足見其陷溺已深，惟因施用毒品僅係戕害其自己身
    心並無加害他人，此次施用毒品次數僅1 次，且其犯罪後坦
    承犯行、態度尚稱良好等一切情狀，量處有期徒刑11月，認
    事用法，核無不合，量刑亦屬妥適。被告上訴意旨，以其至
    醫院施以美沙冬替代療法治療，現已不再施用毒品，原審量
    刑過重云云，指摘原判決不當，為無理由，應予駁回。
據上論結，應依刑事訴訟法第368 條、第364 條、第273 條之1
第1 項，判決如主文。
本案經檢察官林應華到庭執行職務。
中    華    民    國    97    年    2     月    21    日
                  刑事第五庭    審判長法  官  曾永宗
                                      法  官  王伯文
                                      法  官  任森銓
以上正本證明與原本無異。
如不服本判決應於收受本判決後10日內向本院提出上訴書狀，其
未敘述上訴理由者，並得於提起上訴後10日內向本院補提理由書
狀（應附繕本）「切勿逕送上級法院」。
中    華    民    國    97    年    2     月    21    日
                                      書記官  廖素珍
附錄本判決論罪科刑法條：
毒品危害防制條例第十條
施用第一級毒品者，處六月以上五年以下有期徒刑。
施用第二級毒品者，處三年以下有期徒刑。


司法院資訊處製作；財團法人民間司法改革基金會備份。
